{"related": [], "etymology": null, "url": "https://en.wiktionary.org/wiki/transfigurar", "definitions": ["to transfigure"], "verb": "transfigurar", "synonyms": [], "description": "transfigurar (first-person singular present transfiguro, first-person singular preterite transfigur\u00e9, past participle transfigurado)", "conjugations": {"imperative": {"affirmative": ["", "transfigura (t\u00fa) - transfigur\u00e1 (vos)", "transfigure", "transfiguremos", "transfigurad", "transfiguren"], "negative": ["", "no transfigures", "no transfigure", "no transfiguremos", "no transfigur\u00e9is", "no transfiguren"]}, "infinitive": "transfigurar", "indicative": {"future": ["transfigurar\u00e9", "transfigurar\u00e1s", "transfigurar\u00e1", "transfiguraremos", "transfigurar\u00e9is", "transfigurar\u00e1n"], "preterite": ["transfigur\u00e9", "transfiguraste", "transfigur\u00f3", "transfiguramos", "transfigurasteis", "transfiguraron"], "imperfect": ["transfiguraba", "transfigurabas", "transfiguraba", "transfigur\u00e1bamos", "transfigurabais", "transfiguraban"], "conditional": ["transfigurar\u00eda", "transfigurar\u00edas", "transfigurar\u00eda", "transfigurar\u00edamos", "transfigurar\u00edais", "transfigurar\u00edan"], "present": ["transfiguro", "transfiguras (t\u00fa) - transfigur\u00e1s (vos)", "transfigura", "transfiguramos", "transfigur\u00e1is", "transfiguran"]}, "pastparticiple": {"plural": {"feminine": "transfiguradas", "masculine": "transfigurados"}, "singular": {"feminine": "transfigurada", "masculine": "transfigurado"}}, "gerund": "transfigurando", "subjunctive": {"imperfect_se": ["transfigurase", "transfigurases", "transfigurase", "transfigur\u00e1semos", "transfiguraseis", "transfigurasen"], "future": ["transfigurare", "transfigurares", "transfigurare", "transfigur\u00e1remos", "transfigurareis", "transfiguraren"], "imperfect_ra": ["transfigurara", "transfiguraras", "transfigurara", "transfigur\u00e1ramos", "transfigurarais", "transfiguraran"], "present": ["transfigure", "transfigures (t\u00fa) - transfigur\u00e9s (vos)", "transfigure", "transfiguremos", "transfigur\u00e9is", "transfiguren"]}}, "pronunciations": []}